Inventaris van de waterbouwarchieven van de Bouwdienst Rijkswaterstaat (1975) 1990-2005
Nationaal Archief, Den Haag
Rijkswaterstaat; Waterbouwarchieven Bouwdienst
RWS / Waterbouwarchieven Bouwdienst
1990-2005
5299
25.00 meter; 650 inventarisnummers.
Normale geschreven, getypte en gedrukte documenten, geen bijzondere handschriften.
Nationaal Archief, Den Haag
Rijkswaterstaat / Bouwdienst
Het archief bevat stukken betreffende het beleid op het gebied van het waterbeheer zoals met betrekking tot waterbodems, kuststroken en oppervlaktewater, daarnaast beleid op het gebied van personenvervoer en plannen voor aanleg, uitbreiding van regionale en nationale luchthavens.
Archiefvorming
Geschiedenis van de archiefvormer
De historische achtergronden en ontwikkelingen van [naam archiefvormer(s)] zijn uitgebreid beschreven in de volgende publicatie[s]:
16 Luchtvaart gebonden. Een institutioneel onderzoek op het terrein van de burgerluchtvaart, 1945-1993 (samenstelling: dr. L. Hovy; ISBN 90-74442-18-8), 's-Gravenhage 1994
28 Waterstaat. Rapport van een institutioneel onderzoek naar het overheidshandelen op het beleidsterrein waterstaat over de periode 1945-1994 (samenstelling: J.W.J.M. Bogaarts; ISBN 90-74442-31-5), 's-Gravenhage 1995
86 Iedereen onderweg. Een institutioneel onderzoek naar het beleidsterrein personenvervoer, 1945-1996 (samenstelling: dr. L. Hovy m.m.v. drs. N.P. van Egmond, drs. M. de Koning en drs. A. Spieksma, ISBN 90-5909-029-2), 's-Gravenhage 2002.
Geschiedenis van het archiefbeheer
De verwerving van het archief
Het archief is krachtens bepalingen van de Archiefwet overgebracht.
Inhoud en structuur van het archief
2.16
Selectie en vernietiging
Voor de selectie werd gebruik gemaakt van: Selectielijst voor de neerslag van de handelingen van de Minister van Verkeer en Waterstaat en de onder hem ressorterende actoren op het beleidsterrein personenvervoer over de periode 1945-1996 (vastgesteld bij Beschikking van de staatssecretaris van Onderwijs, Cultuur en Wetenschap en de minister van Verkeer en Waterstaat 14 augustus 2001, Stcrt. Nr. 181/2001).
Ordening van het archief
Het archief is allereerst ingedeeld naar beleidsterrein. Met een beleidsterrein wordt bedoeld een afgebakend onderwerp van overheidsbemoeienis, in dit geval dus "waterstaat", "burgerluchtvaart" en "personenvervoer".
Per beleidsterrein is het archief onderverdeeld naar handeling. Per handeling zijn de beschrijvingen van de dossiers vermeld. Een handeling wordt verricht door een actor ter uitvoering van een taak, of op grond van een wettelijke bevoegdheid. Een actor is een overheidsinstelling die bevoegd is zelfstandig op te treden (bijvoorbeeld een minister) binnen het beleidsterrein. Op een beleidsterrein treden meerdere actoren handelend op.
Aanwijzingen voor de gebruiker
Openbaarheidsbeperkingen
Volledig openbaar.
Materiële beperkingen
Andere toegang
Het archief was aanvankelijk beschreven in de Institutionele Toegangen:
5.028.5299: Institutionele Toegang op de gegevensbestanden met betrekking tot het beleidsterrein Waterstaat over de periode (1975) 1990-2005
5.086.5299: Institutionele Toegang op de gegevensbestanden met betrekking tot het beleidsterrein Personenvervoer over de periode (1975) 1990-2005
5.016.5299: Institutionele Toegang op de gegevensbestanden met betrekking tot het beleidsterrein Luchtvaart gebonden over de periode (1975) 1990-2005
Aanvraaginstructie
Openbare archiefstukken kunnen online worden aangevraagd en gereserveerd. U kunt dit ook via de terminals in de studiezaal van het Nationaal Archief doen. Om te kunnen reserveren dient u de volgende stappen te volgen:
U maakt een profiel aan op www.gahetna.nl, en logt vervolgens in
Via de archiefinventaris (alleen de beschrijvingen met rode nummers) selecteert u het gewenste archiefstuk door op de knop 'Reserveren' te klikken
In het volgende scherm geeft u aan op welke dag u het archiefstuk wilt inzien
Indien u zich bevindt in de studiezaal en een tafelnummer heeft ontvangen kunt u dit nummer vermelden. Als u geen tafelnummer heeft kunt u tafelnummer 777 laten staan
Vervolgens bevestigt u uw reservering door deze te versturen.
Verwant materiaal
Beschikbaarheid van kopieën
Beschrijving van de series en archiefbestanddelen
- Waterstaat, 028
  - Beleidsbepaling, 3.1
    - Het uitvoeren van beleidsanalytische studies met betrekking tot de waterhuishouding in Nederland. 1977 -, 80
      ACTOR: MINISTER VAN VERKEER EN WATERSTAAT
      Product: Onder meer: De PAWN, Policy-analyses for the watermanagement of the Netherlands (in samenwerking met de Randcorporation en het Waterloopkundig Laboratorium); - Procesevaluatie NW4 (evaluatie van de totstandkoming van de Vierde Nota Waterhuishouding).
      Opmerking: De PAWN heeft in belangrijke mate ten grondslag gelegen aan de nota "De Waterhuishouding van Nederland" (tweede nota waterhuishouding). In concreto heeft de PAWN-studie onder andere geleid tot het schrappen van in het verleden overwogen werken in de orde van een bedrag van f 3 mld.
      - Onderzoek Duracrete (beton), task 1.3., Waterbouwnummer 969 1996-1997
        - Dossiers, 232; omslag
          - Projectplan, met inventarislijst 1996, 2579BST-P-96101
          - Probabilistic methods and models Duracrete, task 1.3. 1996, 969DOC-001
          - Inspection and repair methods, revised parts of chapter 8 1997, 969DOC-002
      - Werkgroep Paarse boek / Commissie Preventie van Rampen (CPR), vastleggen risico analyse parameters, Waterbouwnummer 1123 1997-1999
        - Dossiers, 279
          - Prospect / opdrachtaanmelding, met inventarislijst 1998, 1123DOC-001
          - Plan van aanpak, handleiding risico analyse 1997, 1123DOC-002
          - Concept projectplan transport 1998, 1123DOC-003
          - Concept opdrachtomschrijving buis, spoor, water 1998, 1123DOC-004
          - Concept opdrachtomschrijving weg en water 1998, 1123DOC-005
          - Rapportage derivation of failure frequencies for loc cases 1998, 1123DOC-006
          - Eindconcept stationaire deel Paarse boek 1999, 1123DOC-007
          - Voorstel disclaimer Paarse boek 1999, 1123DOC-008
          - Memo verschil stationair-transport 1999, 1123DOC-009
          - Aanpassing stationaire deel Paarse boek 1999, 1123DOC-010
          - Eindconcept transport deel Paarse boek 1999, 1123DOC-011
          - Opdrachtbeeindiging en Klanten oordeels registratie formulier 1999, 1123DOC-012
          - Afmelding opdracht 1999, 1123DOC-013
      - Werkgroep brand- en explosieschade / Commissie Preventie en Rampen (CPR) (update groene boek), Waterbouwnummer 1155 1997-1998
        - Dossiers, 290; omslag
          - Prospect / opdrachtaanmelding 1997, 97.001
          - Notulen vergadering 13 december 1996 1997, 97.002
          - Einddocument werkgroep explosie en warmtestraling 1998, 98.001
          - Afmelding opdracht 1998, 98.002
          - Verklaring afronding opdracht 1998, 98.003
          - Evaluatierapport opdracht realisatie 1998, 98.004
      - Externe veiligheid (EV5) Directoraat Goederenvervoer (DGV-G5) (bespreken stand van zaken projecten en nieuwe ontwikkelingen mbt risico analyse), Waterbouwnummer 1156 1997-2003
        - Dossiers, 291; omslag
          - Prospect / opdrachtaanmelding, met inventarislijst 1997, 1156DOC-001
          - Nota spooratlas 2001, 1156DOC-039
          - Evaluatierapport 2003, 1156DOC-046
          - Opdracht afmelding 2003, 1156DOC-046
        - Dossier 1194DOC-004. Definitief rapport risicobeleving hoogwater (belevingswaardenonderzoek), met bijlage, Waterbouwnummer 1194, met inventarislijst, 1998; 302; stuk
      - Bundeling balgkennis, Waterbouwnummer 1235 1998
        - Dossiers, 312; omslag
          - Prospectaanmelding, met inventarislijst 1997, 1235DOC-001
          - Melding bundeling balgkennis aan Natte Infrastructuur 1997, 1235DOC-002
          - Bundeling balgkennis tbv bespreking van 14 april 1998 1998, 1235DOC-003
          - Voorstel bundeling balgkennis nav overleg van 14 april 1998 1998, 1235DOC-004
          - Afmelding prospect 1998, 1235DOC-005
          - Slotdocument prospect 1998, 1235DOC-006
      - Waterbeheer 21e eeuw; kosten, Waterbouwnummer 1644 1997-2000
        - Dossiers, 439
          - Onderbouwing kostenramingen WB21: eindrapport, met inventarislijst 2000, 1644DOC-001
          - Inventarisatie gegevens kosten en baten; eindrapport 2000, 1644DOC-002
          - Eindrapportage kostentabellen ten behoeve van Winbos-1 2000, 1644DOC-003
          - Waterhuishoudkundige inrichting van Friesland 1997, 1644DOC-004
          - Tweede waterhuishoudingsplan Friesland 2000-2008 1998, 1644DOC-005
          - Inventarisatie kostenontwikkeling regionaal waterbeheer 1995-2001 1997, 1644DOC-006
        - Dossiers, 440
          - Waterhuishouding in het Natte Hart; Rijkswaterstaat bereidt zich voor 1999, 1644DOC-007
          - Levende berging 1998, 1644DOC-008
          - Normen voor waterbeheer - op welke gronden? 1998, 1644DOC-009
          - Aanpak wateroverlast 1999, 1644DOC-010
          - Waterhuishouding 21e eeuw - beheersgebied van Rijnland 1999, 1644DOC-011
          - Nieuwe veiligheidsnormen voor boezemkaden in Fryslan 1999, 1644DOC-012
          - Eindrapportage afkoop bodemdaling gaswinning 1998, 1644DOC-013
          - Water op balans 2000, 1644DOC-014
          - Ruimte voor Rijntakken - verkenning retentiebekken 1999, 1644DOC-015
        - Dossiers, 441
          - Toelaatbare faalfrequentie van het Friese polder-boezemsysteem 1998, 1644DOC-016
          - De prijs van water 2000, 1644DOC-017
          - D-aquarel 1999, 1644DOC-018
          - Structuuronderzoek Ruimte voor Rijntakken 1999, 1644DOC-019
          - Advies Ruimte voor Rijntakken 2000, 1644DOC-020
        - Dossiers, 442
          - Eindnota "Waterhuishouding in het natte hart; winstrategie 2000, 1644DOC-021
          - Rapport "Ruimte voor waterberging … geven en nemen …" 2000, 1644DOC-022
          - Vervolgvragen kostenramingen 2000, 1644DOC-025
          - Rapport "Wassend Water; gevolgen van het broeikaseffect voor de waterstaat" 2000, 1644DOC-026
          - Alternatieven voor inrichting Rijntakken; evaluatie van inrichtingsalternatieven 2000, 1644DOC-027
        - Dossiers, 443
          - Ruimte voor waterberging … geven en nemen … 2000, 1644DOC-028
          - Karakteristieke respons van regionale systemen 2000, 1644DOC-029
          - Scheepvaart in waterbeheer in de 21e eeuw; bevindingsnotitie 2000, 1644DOC-030
          - Recreatie en waterbeheer in de 21e eeuw 1999, 1644DOC-031
          - Stedelijk waterbeheer in de 21e eeuw 1999, 1644DOC-032
          - Bevindingsnotitie; drinkwatervoorziening en grondwater 1999, 1644DOC-033
          - Thema 8: "Economische, ecolologische en maatschappelijke effecten van Waterbouw" - vervallen 2000, 1644DOC-034
          - De kust wacht: traditie, trends en toekomst 2000, 1644DOC-035
        - Dossiers, 444
          - Spanningen omtrent water 2000, 1644DOC-036
          - Samenhang watersystemen; eindrapport thema 1en 2 2000, 1644DOC-037
          - Samenhang watersystemen 2000, 1644DOC-038
          - Hoogwaternormering regionale watersystemen (concept) 2000, 1644DOC-039
          - Hoogwaternormering regionale watersystemen 2000, 1644DOC-040
        - Dossiers, 445
          - Onderzoek wateroverlast september 1998 1999, 1644DOC-041
          - Richtlijn ter bepaling van het veilige niveau van boezemkaden 1999, 1644DOC-042
          - Harde kustverdediging; zeedijken, havengebieden en strandmuren als waterkering 1999, 1644DOC-043
          - Waterhuishouding in het natte hart (eindnota) 2000, 1644DOC-044
          - Advies Ruimte voor Rijntakken 2000, 1644DOC-045
        - Dossiers, 446
          - Ruimte voor Rijntakken; wat het onderzoek ons heeft geleerd 2000, 1644DOC-046
          - Ruimte voor water; waterverkenningen 2000, 1644DOC-047
          - Vierde nota waterhuishouding regeringbeslissing 1998, 1644DOC-048
          - Samenvatting 2000, 1644DOC-049
          - Juridisch onderzoek 2000, 1644DOC-050
          - Mens en Water; onderzoek naar wat er leeft als water leeft 2000, 1644DOC-051
          - Startnotitie; discussiebijeenkomst van deskundigen 1999, 1644DOC-052
          - Bevindingsnotitie RIZA; discussiebijeenkomst van deskundigen 1999, 1644DOC-053
          - Verslag van de discussiebijeenkomst van deskundigen 1999, 1644DOC-054
        - Dossiers, 447
          - Achtergronddocumentvan de discussiebijeenkomst van deskundigen 1999, 1644DOC-055
          - Scenario's voor land- en tuinbouw en natuur; vooruitzichten voor 2030 2000, 1644DOC-056
          - Verstedelijkingsscenario's en waterbeheer 2000, 1644DOC-057
          - Scenario's externe krachten 2000, 1644DOC-058
          - Waterbeheer 21e eeuw case laag Nederland; het (on)beleefde water 2000, 1644DOC-059
          - Het water beheerst; casestudie Noord-Nederland 2000, 1644DOC-060
        - Dossiers, 448
          - Meer ruimte of meer risico; de agenda voor de opgave water-ruimtelijke ordening 2000, 1644DOC-061
          - Water Knooppunt Arnhem-Nijmegen (KAN); een beleidsverkenning naar de lange termijn wateroverlast in het KAN gebied 2000, 1644DOC-062
          - Mogelijkheden voor het verzekeren van waterrisico's 2000, 1644DOC-063
          - Afvoerverdeling van de Rijn bij hoge afvoeren; de samenhang nader werkend 2000, 1644DOC-064
          - Casestudies duurzaam waterbeheer in de praktijk; besluitvorming rond waterbeheer 2000, 1644DOC-065
          - Maatregelen in het stroomgebied van de Rijn; een verkenning van mogelijkheden 2000, 1644DOC-066
          - Uitgangspunten recente studies waterbeheer 1999, 1644DOC-067
        - Dossier WBZ-2003-053-T11. Rapport "Bewust werken aan waterbewustzijn", Waterbouwnummer 7179, met inventarislijst, 585; stuk
      - Kerend Tij (wegen naar de toekomst nat), Waterbouwnummer 7183 2001-2002
        - Dossiers, 587; omslag
          - Aanmelding opdracht, met inventarislijst 2002, 1
          - Startnotitie Kerend Tij 2001, 2
          - De Betekenis van Water 2002, 3
          - Evaluatie opdrachtrealisatie 2002, 4
      - Advies mbt Veiligheid Nederland in Kaart (VNK)-uitbesteding, Waterbouwnummer 7213 2003
        - Dossiers, 590; omslag
          - EU-03-121 aankondiging, met inventarislijst 2003, 7213DOC-001
          - EU-03-123 aankondiging Europa 2003, 7213DOC-002
          - EU-03-117 aankondiging Leidraad 2003, 7213DOC-003
          - EU-03-118 aankondiging 2003, 7213DOC-004
          - EU-03-119 aankondiging 2003, 7213DOC-005
          - 1e nota van inlichtingen 2003, 7213DOC-006
          - 2e nota van inlichtingen 2003, 7213DOC-007
          - Afronding opdracht 2003, 7213DOC-008
          - Evaluatie opdrachtrealisatie 2003, 7213DOC-009
      - Capaciteitsbijdrage Veiligheid Nederland in Kaart (VNK), Waterbouwnummer 7214 2002
        - Dossiers, 591; omslag
          - Aanbieding, opdracht en projectplan, met inventarislijst 2002, CBVNK-P-02.001
          - Aanbieding capaciteitsbijdrage 2002, CBVNK-P-02.002
          - Aanmelding prospect 2002, CBVNK-P-02.003
          - Aanmelding opdracht 2002, CBVNK-P-02.004
          - Evaluatie opdrachtrealisatie 2002, CBVNK-P-02.005
          - Brief beëindiging bijdrage M. Hussaarts 2002, CBVNK-P-02.006
          - Opdrachtbeeindiging, slotprotocol en klanten oordeels registratie formulier 2002, CBVNK-P-02.007
        - Dossier VNK-T-02-024. Nota 'De perceptie van overstromingsrisico's' met betrekking tot Veiligheid Nederland in Kaart (VNK) - inzicht in overstromingsrisico's vanuit het perspectief van de burger, Waterbouwnummer 7217, met inventarislijst, 2003; 593; stuk
      - Waarde van water voor burger en bestuur (onderzoek), Waterbouwnummer 7231 / 7191 2001-2003
        - Dossiers, 598; omslag
          - Aanmelding prospect, met inventarislijst 2002, 7231&7191DOC-001
          - Aanmelding prospect 2002, 7231&7191DOC-002
          - Aanmelding prospect 2001, 7231&7191DOC-003
          - Aanmelding opdracht 2001, 7231&7191DOC-004
          - Projectplan waarden van water voor wonen en recreëren 2003, 7231&7191DOC-005
          - Afmelding prospect 2003, 7231&7191DOC-006
        - Dossier WAME-2003-002-T. Waterwaarderingswijzer met betrekking tot waarderingsmethoden (project advies, studie en onderzoek), Waterbouwnummer 7232, met inventarislijst, 599; stuk
        - Dossier WvNP-2004-031-T1. Rapport "De sociaal economische waarde van natuur" met betrekking tot Waarde van natuurlijke peilen, uitvoeren belevingswaardenonderzoek, Waterbouwnummer 7265, 2003; 610; stuk
        - Dossier IKT-2002-030-I1. Rapport "Kerend Tij innovatie competitie 2002" inzake Innovatieatelier Kerend Tij, Waterbouwnummer 7283, met inventarislijst, 614; stuk
        - Dossier NVVNK-2002-001-PII. Memo inzake capaciteitsbijdrage Veiligheid Nederland in Kaart (VNK), Waterbouwnummer 7327, 622; stuk
        - Dossier PSWater-2004-031-T. Rapport "De luisterende kustbeheerder" met betrekking tot Publieksgericht Waterbeheer, Waterbouwnummer 8264, 627; stuk
      - Analyse knelpunten regelgeving, Waterbouwnummer 8278 2003-2004
        - Dossiers, 628; omslag
          - Opdrachtaanmelding, met inventarislijst 2003, 8278DOC-001
          - Projectplan / plan van aanpak 2003, 8278DOC-002
          - Analyse knelpunten regelgeving rapport 2004, 8278DOC-003
          - Afwijkingsrapport 1 2004, 8278DOC-004
          - Aanbieding bij afwijkingsrapport 1, afronden werkzaamheden 2004, 8278DOC-005
          - Startprotocol 2004, 8278DOC-006
          - Reactie op kostenraming vervolg van afwijkingsrapport 2004, 8278DOC-007
          - Afronding opdracht 2004, 8278DOC-008
          - Opdrachtaanmelding 2003, 8278DOC-001
        - Dossier 8436DOC-001. Eindrapport "Stand van zaken publieksparticipatie" van het project Burgerparticipatie innoveren en doen, Waterbouwnummer 8436, met inventarislijst, 2004; 639; stuk
      - Haalbaarheidsstudie geohydrolische isolatiesystemen door Projectbureau Depotbouw (PDB) 1995
        - Dossiers, 643; omslag
          - Projectaanmelding, met inventarislijst 1995, 1
          - Rapport "Vergelijking van interne- en externe geohydrologische isolatiesystemen" 1995, 2
          - Rapport Haalbaarheidsstudie geohydrologische isolatiesystemen, depot Hollandsch Diep 1995, 3
        - Dossier NOOD1-2003-007-T1. Rapport "Kosten-baten analyse noodoverloopgebieden " van het project verlenen ondersteunende werkzaamheden bij bepalen kabinetsstandpunt noodoverloopgebied, met inventarislijst, 645; stuk
    - Het opstellen en vaststellen van beheersplannen voor oppervlaktewateren in beheer van het Rijk. 1990 -, 83
      Bron: Art. 5, lid 1, Wet op de waterhuishouding (Stb. 1989, 285)
      Product: Rijkswaterstaat, Beheersplan voor de Rijkswateren 1992-1996, Den Haag 1993.
      - Beheerplan Nat 2e generatie (BPN2), aanpak instandhouding kunstwerken, Waterbouwnummer 855 1995-1996
        - Dossiers, 192
          - Projectopdracht 1995, 855DOC-001
          - Verslag 1e vergadering BPN2 Projectgroep Groot (PGG), 16 november 1995 1995, 855DOC-002
          - Actielijst ten behoeve van vergadering PGG, 16 november 1995 1995, 855DOC-003
          - Projectplan (1e concept) 1995, 855DOC-004
          - Verslag/actielijst 2e PGG vergadering 14 december 1995 1995, 855DOC-005
          - Verslag 11e vergadering stuurgroep 23 oktober 1995 1995, 855DOC-006
          - Verslag 12e vergadering stuurgroep 18 december 1995 1996, 855DOC-007
          - Integratie BPN2 1996, 855DOC-008
          - P-component in BPN2 1996, 855DOC-009
          - Voorstel integratie BPN2 in bedrijfsvoering 1996, 855DOC-010
          - Definities functionele kwaliteit 1996, 855DOC-011
          - Verslag 3e PGG vergadering 11 januari 1996 1996, 855DOC-012
          - Verslag 4e PGG vergadering 8 februari 1996 1996, 855DOC-013
          - Verslag 13e vergadering stuurgroep 16 februari 1996 1996, 855DOC-014
          - Verslag 5e PGG vergadering 7 maart 1996 1996, 855DOC-015
          - Verslag 6e PGG vergadering 4 april 1996 1996, 855DOC-016
          - Gegevens informatiesysteem BPN2 1996, 855DOC-017
          - Toekomstvisie informatiesysteem BPN2 1996, 855DOC-018
          - Toekomstvisie BPN2 (nota) 1996, 855DOC-019
          - Wegwijzer beheer op peil 1996, 855DOC-020
          - Verslag 7e PGG vergadering 9 mei 1996 1996, 855DOC-021
        - Dossiers, 193
          - Plan van aanpak meerjarencijfers Nat inclusief 3 bijlagen 1996, 855DOC-022
          - Verslag 14e vergadering stuurgroep 10 mei 1996 1996, 855DOC-023
          - Verslag/actielijst 8e PGG vergadering 30 mei 1996 1996, 855DOC-024
          - Concept advies BPN2 met tabellen 1996, 855DOC-025
          - Overzicht per regionale directie 1996, 855DOC-026
          - Brief over advies 1996, 855DOC-027
          - Brief advies werkgroep meerjarencijfers 1996, 855DOC-028
          - Verslag 9e PGG vergadering 27 juni 1996 1996, 855DOC-029
          - Verslag 15e vergadering stuurgroep 1996, 855DOC-030
          - Overzicht beheer, kenmerkende streefbeelden en specifieke aandachtspunten per regionale directie 1996, 855DOC-031
          - Plan van aanpak werkgroep bedrijfsvoering BPN2 1995, 855DOC-032
          - Doelevaluatie 1996, 855DOC-033
          - Covernotitie werkgroep bedrijfsvoering 1996, 855DOC-034
          - Plan van aanpak BOPPER 3.0 1996, 855DOC-035
          - Vervolg werkgroep bedrijfsvoering 1996, 855DOC-036
          - Projectplan evaluatie BPN2 1996, 855DOC-037
          - Plan van aanpak invoering geografisch informatiesysteem (GIS) voor BPN2 1996-1997 1996, 855DOC-038
          - Uitwerking plan van aanpak werkgroep methodiek BPN2, 2e concept 1995, 855DOC-039
          - Eindrapport pilot Amsterdam-Rijnkanaal 21 december 1995, PBOK.MU-4: 95015 1995, 855DOC-040
          - Voorbeeldenbundel 10-stappenplan 1996, 855DOC-041
        - Dossiers, 194
          - Onderhoudsmodellering 1996, 855DOC-042
          - Oplegnotitie resultaten werkgroep methodiek ten behoeve van de stuurgroep 1996, 855DOC-043
          - Olifanten en dino's concept 1996, 855DOC-044
          - Brief bij rapport olifanten en dino's 1996, 855DOC-045
          - Evaluatie 10-stappensystematiek kunstwerken 1996, 855DOC-046
          - Primeurs en voorbeelden bij de 10-stappensystematiek bodems en oevers 1996, 855DOC-047
          - Het modelleren van falen en veroudering 1996, 855DOC-048
          - Covernotitie resultaten werkgroep methodiek BPN2 1996, 855DOC-049
          - Eindrapportage kostenolifanten 1996, 855DOC-050
          - Inspectiemethodiek bij multifunctioneel beheer 1996, 855DOC-051
          - Conclusies en aanbevelingen bij de rapportage kengetallen oevers/bodems 1996, 855DOC-052
          - Plan van aanpak werkgroep uitbreiding BPN2, definitief 1995, 855DOC-053
          - Stand van zaken werkgroep uitbreiding 1996, 855DOC-054
          - Voorbeelden natuur 1996, 855DOC-055
          - Evaluatierapport opdrachtrealisatie 1996, 855DOC-056
      - Beheerplan Nat 3e generatie (BPN3); aanpak instandhouding kunstwerken, Waterbouwnummer 1057 1996-1997
        - Dossiers, 256
          - Evaluatie BPN2, met inventarislijst 1996, 1057DOC-001
          - Verslag met bijlagen 1996, 1057DOC-002
          - Plan van aanpak BPN3 - definitieve versie 1997, 1057DOC-003
          - Nazending notitie inspannings- en resultaatverplichting ten behoeve van vergadering, 12 en 13 december 1996 1996, 1057DOC-004
          - Plan van aanpak doelevaluatie BPN3 1997, 1057DOC-005
          - Brief aan stuurgroepleden, informatie ten behoeve van de vergadering van 7 februari 1997 1997, 1057DOC-006
          - Plan van aanpak brochure Waterbouw 2000-BOP 1997, 1057DOC-007
          - Plan van aanpak helpdesk BPN3 1997, 1057DOC-008
          - Brief aan leden projectgroep groot (PGG), afstemming leidraad toetsing (Wet op de waterkering) en BPN-systematiek 1997, 1057DOC-009
          - Verslag bespreking BOPPER 3.0 van 28 januari 1997 1997, 1057DOC-010